【裁判字號】    89,易,1669
【裁判日期】    900227
【裁判案由】    毀損
【裁判全文】
臺灣屏東地方法院刑事判決                        八十九年度易字第一六六九號
    公  訴  人  臺灣屏東地方法院檢察署檢察官
    被      告  丙○○
右列被告因毀損案件，經檢察官提起公訴（八十九年度偵字第六二八三號），本院判
決如左：
    主  文
丙○○損壞他人之盆栽及鐵窗外層塗漆，足以生損害於他人，處罰金仟元，如易服
勞役，以佰元折算壹日，緩刑貳年。
    事  實
一、丙○○因乙○○之母甲○○○久欠其父陳明祐互助會款五十餘萬元未還，於民國
    八十九年十月十九日二十二時四十分許，趁乙○○結婚宴客完畢後，至屏東縣萬
    丹鄉○○村○○路○段四七一巷十八弄七八號乙○○住處，要求以所收禮金清償
    未果，竟心生不滿，基於恐嚇之犯意，對乙○○恫稱：「若不拿出所收禮金清償
    債務，將讓你家好看」等語，致乙○○心生畏懼將住處鐵門拉下避，丙○○見
    狀，果以毀損之故意，持乙○○置於住處門口塑膠盆栽一個丟往乙○○所有車牌
    號碼ＶＰ—三二六九號自小客車車頂，並以磚塊丟擲該住處二樓鐵窗，造成該盆
    栽傾覆，內盛植物、土石散落，及鐵窗外層塗漆破損，致乙○○受有損害。
二、案經乙○○訴由屏東縣警察局屏東分局報告臺灣屏東地方法院檢察署檢察官偵查
    起訴。
    理  由
一、訊據被告丙○○對於前揭毀損部分犯罪事實自白不諱，核與告訴人乙○○、證人
    即在場親見之告訴人之母甲○○○指陳相符，並有盆栽傾覆、散落，及鐵窗外層
    塗漆損害照片數禎附卷可稽，其行為顯已足生損害於盆栽、鐵窗之所有人即告訴
    人乙○○；另被告雖矢口否認有前揭公訴意旨所指恐嚇犯行，惟查被告於案發當
    日為使告訴人乙○○以所收禮金清償債務，確曾通知將加危害住家安全之旨於告
    訴人，並致告訴人心生畏懼而危害於安全乙節，除據告訴人於偵審中指訴歷歷外
    ，業經證人即告訴人之母甲○○○證述綦詳，堪信為真。被告雖聲請傳訊證人即
    其妻郭如珍到庭證稱其並無所指恐嚇犯行，惟郭女係被告之配偶，且案發當時距
    被告與告訴人等爭執之處，尚有數步之遙，猶未親自參與爭執，業為證人所自陳
    ，則其就案發經過所聞、所述是否完整，容非無疑，爰不予採信。又告訴人於檢
    察官偵查中，並指稱被告前揭犯行尚造成其所有汽車車頂板金毀損、玻璃擦刮傷
    及住處鐵門鐵條凹陷等損害（詳偵卷第六頁筆錄），雖此部分除告訴人指訴外，
    尚無其他證據可資佐憑肯認，然究不影響被告前揭毀損及恐嚇犯行之認定，應依
    法論科。
二、核被告丙○○所為，係犯刑法第三百五十四條之毀損罪。其毀損前雖出口恫嚇：
    若不拿出所收禮金清償債務，將讓告訴人住家好看等語，乃係認為告訴人應履行
    以所收禮金清償債務而出言恐嚇，應屬恐嚇他人若不履行債務，將毀損其家宅財
    產之行為，本可成立刑法第三百零五條之恐嚇危害安全罪，惟出言恐嚇後，進而
    實施加害行為，毀損告訴人之財物，則該恐嚇之危險犯行，應為其後實施之毀損
    實害犯行為所吸收，不另論罪。公訴意旨以二罪間具有方法結果之牽連關係，並
    請論以裁判上一罪，尚屬誤解，附此敘明。爰審酌被告之智識程度、犯罪動機、
    目的，其因父親年高卻久遭告訴人之母積欠數十萬元，迭索未著，心急無策，一
    時失慮誤罹刑章，及其犯罪手段、犯罪所生之損害，犯罪後屢積極嚐試與告訴人
    謀求和解以求彌補，頗知悔悟，態度尚佳等一切情狀，量處如主文所示之刑，並
    諭知易服勞役之折算標準。又被告前未曾有何犯罪前科，有臺灣高等法院被告全
    國前案紀錄表乙份在卷可按，其此次因代父求償心切，失慮冒行而誤蹈刑典，諒
    其經此偵審程序後，當知所警惕，信無再犯之虞，因認其所宣告之刑以暫不執行
    為適當，併諭知緩刑二年，以勵自新。
據上論斷，應依刑事訴訟法第二百九十九條第一項前段，刑法第三百五十四條、第四
十二條第二項、第七十四條第一款、罰金罰鍰提高標準條例第一條前段、第二條，判
決如主文。
中      華      民      國    九  十    年      二      月    二十七    日
                                      臺灣屏東地方法院刑事第二庭
                                          審判長法  官  吳永宋
                                                法  官  王以齊
                                                法  官  陳松檀
右正本證明與原本無異。
對於本判決如有不服應於收受送達後十日內向本院提出上訴書狀上訴於台灣高等法院
高雄分院並按他造當事人之人數附具繕本。
                                                書記官  張福山
中      華     民      國    九十     年      二       月    二十七  日
刑法第三百五十四條
毀棄、損壞前二條以外之他人之物，或致令不堪用，足以生損害於公眾或他人者，處
二年以下有期徒刑、拘役或五百元以下罰金。


司法院資訊處製作；財團法人民間司法改革基金會備份。
